臺灣臺北地方法院民事判決             100年度訴字第1298號
原      告  趙進通
訴訟代理人  葉鞠萱律師
被      告  全家便利商店股份有限公司
法定代理人  潘進丁
訴訟代理人  陳冠蓓
            賴盛星律師
複代理人    劉淑琴律師
上列當事人間給付補償金等事件，經本院於中華民國100年10月
13日言詞辯論終結，判決如下：
    主  文
原告之訴及假執行之聲請均駁回。
訴訟費用由原告負擔。
    事實及理由
壹、程序方面
    按當事人得以合意定第一審管轄法院。但以關於由一定法律
    關係而生之訴訟為限。前項合意，應以文書證之，民事訴訟
    法第24條定有明文。查本件兩造於加盟契約書第58條約定，
    合意以本院為第一審管轄法院，則本院就本件訴訟自有管轄
    權，合先敘明。
貳、實體方面
一、原告起訴主張：
(一)原告於民國96年間經被告北台中三課之開發擔當廖靜惠小姐
    以不實情節遊說下，於同年3月19日與被告簽訂全家便利商
    店加盟草約書，並由被告之開發擔當陳大為先生找尋評估適
    合之開店地點後，於5月進行店鋪裝修，兩造遲至同年6月26
    日始簽訂「全家便利商店加盟契約書」（下稱系爭加盟契約
    ）。然被告未事先使原告有審閱系爭加盟契約之機會，亦未
    事先向原告說明系爭加盟契約之具體內容，僅告知每年保證
    獲利為新臺幣（下同）200萬元加上營業額之2%。且於原告
    加盟之商店（下稱系爭商店）正式營業後，被告始告知系爭
    商店所用之建物係違章建築，並提出切結書予原告簽署。而
    於加盟過程中，被告為賺取加盟利益，不僅未詳實說明系爭
    加盟契約之內容及風險，並隱瞞若干情節以誘騙原告加盟投
    資，原告事後發現時已投入巨額資金。嗣系爭商店於96年6
    月開始營業後，原告致力於商店營運，並配合被告之指導方
    針，然營運績效始終不甚理想，原告於98年間向被告表示欲
    解除契約，卻又經被告之北台中三課營業課長巫駿揚不斷勸
    說而繼續經營，然營運績效仍舊不理想，兩造遂於99年6月
    30日合意終止契約。契約終止後，進入清算程序，原告始發
    現於系爭商店營運期間，兩造債權債務之往來與系爭加盟契
    約之約定不符，被告對於原告之給付短少，且清算內容及金
    額亦有疑義，原告因而起訴請求被告給付下列款項：
  1.最低保證補償金部分：
    系爭加盟契約中定有最低保證收入，兩造應於每年度結束後
    計算該年度最低保證收入金額，而依系爭加盟契約第40條第
    1項約定，若原告每月總收入金額未達該年度最低保證收入
    金額之1/12時，被告將其差額給付予原告為最低保證補償金
    。系爭商店自96年開始營運，績效始終不佳，然被告從未依
    契約約定之計算方法補足最低保證補償金，故依營運報告書
    上所載「銷貨收入淨額」計算之年營業額為分別為新臺幣（
    下同）11,032,239元、10,580,783元及10,643,346元；各年
    度之年最低保證收入則分別為2,357,631.08元、2,211,615.
    66元及2,212,866.92元，再計算各年度之年最低保證收入之
    1/12分別為181,356.24元、184,301.31元及184,405.58元。
    準此，各該年度每月總收入未達181,356.24元、184,301.
    31元及184,405.58元時，即屬被告須給付原告之最低保證補
    償金，三年累計為3,072,674.8元，原告僅就其中1,310,879
    元為請求。
  2.存貨報廢損失補助部分：
    系爭商店營運2年後，因績效不佳，原告遂告知被告之營業
    課長巫駿揚欲合意終止系爭加盟契約，而巫駿揚以被告會提
    供補助每月15,000元之存貨報廢損失，勸說原告繼續經營。
    然自98年12月起，被告每月給付之存貨報廢損失補助均不足
    15,000元，迄至99年6月合意終止契約時止，存貨報廢損失
    補助不足之金額共計48,000元。
  3.頂讓設備部分：
    兩造於合意解約後，兩造亦合意系爭商店內之設備扣除折舊
    後，由被告頂讓買回。而折舊年數應依行政院核定公布之「
    固定資產耐用年數表」所列之年數，折舊方式採平均法予以
    折舊。是原告依各資產之取得成本，以96年6月26日契約簽
    訂日為資產取得日期，採平均法扣除折舊後，被告頂讓設備
    之費用應為680,303元。然被告僅給付636,842元【計算式：
    606,516×105％（含稅）＝636,842】，故被告應再給付其
    差額77,476元。
  4.招牌面材部分：
    兩造依系爭加盟契約就招牌看板各有應負擔之項目，其中招
    牌面材加燈具乃為被告所應負擔。然被告於99年1月將系爭
    商店之招牌作部分更新，金額共30,472元，竟將之列為原告
    應支款之項目，並自99年1月起至5月止逕自每月扣款3,000
    元，共計15,000。又兩造合意解約後，於被告所製作之加盟
    店解約清算表中將招牌面材分期款15,472元列為加盟者應支
    款。嗣因新加盟者已給付原告18,000元作為新招牌之費用，
    故依民法第179條規定，被告應返還差額12,472元（計算式
    ：15,000＋15,472－18,000＝12,472）。
  5.被告員工私自訂購商品造成商品廢棄之損害：
    被告之輔導擔當高乾順於系爭商店營運期間，未經原告同意
    擅自入店以系爭商店之名義向廠商訂購生鮮食品及飲料共14
    萬元，然此批商品因保存期限短且銷售不佳而造成高額廢棄
    。此批商品之成本約為售價之三成左右，被告竟以七成之金
    額扣取，列為原告之存貨報廢損失（此為營業費用中項目之
    一），藉以賺取兩者之差額。故因被告之受僱人高乾順之作
    為導致貨品高額廢棄，復遭被告以七成之金額（140,000×7
    0%＝98,000）列為原告之存貨報廢損失，致使原告損失98,0
    00元，依民法第188條第1項前段，被告應賠償原告此部分之
    損失。從而，爰依系爭加盟契約第40條第1項、民法第179條
    、兩造口頭之合意、第184條第1項前段及第188條第1項提起
    本件訴訟等語。並聲明：1.被告應給付原告1,546,827元，
    及自起訴狀繕本送達翌日起至清償日止，按年息5%計算之利
    息。2.願供擔保請准宣告假執行。
(二)對被告陳述之抗辯：
  1.被告陳稱加盟前經六次以上面談溝通，進行填寫測驗、說明
    契約內容及權利義務、逐條解釋說明應揭露之事項云云，顯
    屬不實。蓋測驗根本未曾完成，更遑論提供結果。被告亦未
    曾解釋告知「加盟業主資訊揭露之規範」、未曾詳細說明契
    約內容及權利義務，於簽約前，原告從未曾審閱過契約。又
    加盟前，被告以「若盈餘未足新台幣18萬6千元，被告會補
    足與原告」、「周圍其他便利商店均無競爭力，即將倒閉，
    系爭商店一定賺錢」云云等不實情節遊說原告，原告始與被
    告簽立加盟草約書。而簽立加盟草約書後，被告更不時提出
    一些未說明內容之文件令原告簽署，並於96年6月26日簽署
    加盟契約前，即令原告於96年5月進行店鋪裝修。而原告簽
    署草約後，被告僅強勢地表示並無修改空間，且應信任被告
    為知名上櫃公司，未說明內容及效果，即指示原告簽署系爭
    加盟契約、加盟契約附帶契約書、確認聲明、店鋪經營綜合
    確認表、切結書等件。
  2.被告辯稱採每月先計算單月，再於每年6月結算云云，顯與
    系爭加盟契約第40條第1項約定不符。又系爭加盟契約簽訂
    之日期為96年6月26日，加盟契約附帶契約則為96年6月6日
    ，依系爭加盟契約第61條約定，如先簽訂之加盟契約附帶契
    約約定與後簽訂之系爭加盟契約不符時，則應以系爭加盟契
    約為準。復參以系爭加盟契約明細表V載明「總收入＝銷貨
    毛利×60%」，故原告依銷貨毛利計算總收入，不得將其他
    收入分配額及營業補助計入總收入，應屬正確，被告持與系
    爭加盟契約相左之附帶契約為據，洵不可採。關於存貨報廢
    損失部分，被告承諾每月15,000元之補助，僅指存貨報廢損
    失，而租賃強化補助並非一定金額，亦非一定能獲得補助，
    然被告既係允諾會固定補助每月15,000元，顯然係與租賃強
    化補助無涉。關於設備頂讓部分，被告之固定資產管理辦法
    不能拘束原告，蓋加盟契約終止協議書乃係被告預定用於同
    類契約之條款而訂定之契約，且被告立於強勢地位逼迫原告
    同意以606,516元折讓，否則拒絕合意終止，顯有限制原告
    行使權利之效果。故依民法第247之1條規定，該部分應屬無
    效。且被告所提出之固定資產管理辦法自不能拘束原告，其
    驗收明細表之計算方式，自不足採。關於招牌面材費用部分
    ，對照系爭加盟契約第20條規定將「店鋪建物」與「設備」
    、「生財器具」、「招牌類」分別列出可知，系爭加盟契約
    第17條及附帶契約所指「店鋪建物工程」僅指店鋪建築本身
    不含外部之「招牌」部分。故被告稱原告應負擔全部招牌變
    更費用並不可採。況系爭加盟契約亦係被告預定用於同類契
    約之條款而訂定之契約，且被告立於強勢地位，該部分顯有
    加重原告之責任。從而，縱認系爭加盟契約第17條及附帶契
    約所指「店鋪建物工程」包含招牌工程，依民法第247之1條
    規定，該部分約定應屬無效。另關於商品廢棄之損失部分，
    高乾順擅自訂購商品之次數不止十餘次，且系爭商店訂購作
    業有二次，確認時間分別為早上10時及晚上22 時，高乾順
    明知原告早上11時後始會入店，均係利用早上10 時前擅訂
    ，原告得知時已無法取消訂單。甚者，被告為知名上櫃公司
    ，公司會記簿冊依法均有妥善保管之義務，俾受投資大眾之
    監督，自無滅失之理。且就營運報告書及往來帳等商業帳簿
    被告均能提出，獨就系爭商店訂購生鮮食品之記錄卻無法提
    出，顯有惡意隱匿訴訟資料之情事。準此，依民事訴訟第
    345條認定原告之主張為真正。
二、被告則以：
(一)被告擁有完備成熟之加盟制度，於說明過程中充分讓加盟者
    瞭解雙方之權利與義務，是原告主張被告未給予其事先審閱
    系爭加盟契約期間，亦未事先向原告說明系爭加盟契約之具
    體內容云云，不足採信：
  1.被告每月定期於各縣市舉辦加盟招募說明會，會後如有意願
    經營便利商店，經向被告提出加盟申請者，被告即派員與其
    接洽進行六次以上面談溝通。而被告於96年2月7日與原告進
    行第一次面談，向其介紹業界、市場訊息及說明加盟類型及
    辦法等，並瞭解原告之家庭背景，請其填寫申請人資料表供
    被告公司審核。同年3月1日雙方進行第二次面談，請原告繳
    交證件影本，並填寫性向測驗、智力測驗及提供其結果，並
    向原告為人力、資金準備、損益試算表計算等說明。同年月
    2 日雙方進行第三次面談，由被告地區營業部課長對原告進
    行家庭拜訪，進一步瞭解原告之背景環境、家庭成員意見，
    並填寫家庭紀錄表。同年月5日雙方進行第四次面談，被告
    向原告說明服務經營觀念與服務態度之基本觀念，讓其充分
    瞭解創業辛苦及風險後，於同日進行第五次面談，即由被告
    地區營業部經理進行面談，對於各項加盟條件、風險、加盟
    者資格、加盟意願等為最後評核。嗣同年月6日進行第六次
    面談，向原告進行各項契約介紹、權利義務說明及契約內容
    確認。翌日被告向原告說明「加盟總部基本資料」並逐條解
    釋說明應揭露之事項。原告充分了解後，並於「店舖經營綜
    合確認表」上簽名確認。自上述面談過程可得知，原告對於
    加盟連鎖系統之一致性、標準化的作業管理模式、雙方之權
    利義務，及被告公司定期擬定之重點商品訂購力須全面配合
    等詢問事項，均表示已充分瞭解。
  2.被告於加盟者充分瞭解各項加盟條件及經營方案等資訊後，
    雙方先行簽訂草約，此即為第一階段之簽約。加盟者繳付10
    萬元之草約金（即教育訓練費）後，被告即安排加盟者接受
    為期三週之教育訓練，其中第二週之課程係住宿於被告之教
    育訓練中心上課。被告於教育訓練中心上課首日即交付加盟
    者契約供原告審閱，以利其可隨時配合課程於課堂上向講師
    發問或課後詳閱，並於第五日上課完後繳回。原告於96年3
    月19日簽訂加盟草約書後，於同年5月14日至教育訓練中心
    進行第二週之教育訓練。被告並交付契約予原告審閱。故原
    告主張於96年3月間經被告開發擔當廖靜惠以不實情結遊說
    下，簽立加盟草約書云云，顯非事實。加盟者完成教育訓練
    後，即與被告為第二階段簽約，雙方正式簽訂「全家便利商
    店加盟契約書」及其附帶契約書。又簽立草約後，被告即安
    排加盟者至預定受託經營店鋪實地了解店鋪所在之商圈狀況
    ，充分瞭解後，請其簽署「立地現說確認表」。原告於96年
    3月19日簽立草約書，同年4月27日開發擔當陳大為即帶原告
    夫妻至店鋪現場說明。系爭商店位址原為牛肉麵店，側邊有
    加蓋，而牛肉麵店撤走後，因回復原狀之故，原裝潢全部清
    除，側邊加蓋部分亦一併拆除。被告陳大為於96年4月27日
    向原告夫妻為立地現說時，即有告知房東會於系爭商店側邊
    加蓋。況依系爭商店之加盟店型，裝潢費用係由加盟者負擔
    ，依常理判斷，原告於裝潢及側邊違建加蓋過程中，斷無不
    知悉之理。是以，原告主張被告於正式營業後始告知其系爭
    店鋪為違建，其不得已簽切結書云云，顯非屬實。
(二)原告主張被告應給付其補償金及相關款項等情，並無理由：
  1.最低保證補償金部分
   (1)依系爭加盟契約第40條第1項約定，最低保證補償金按期
      依附件明細表Ⅳ（8-(2)）所記載之基準與方法結算；明
      細表Ⅳ（8-(1)）約定「第40條第1項所定各年度之最低保
      證收入額，依下列計算方式算出：貳佰萬元×該年度中乙
      方實際營業日數/365(日)×乙方營業時間/24小時＋年營
      業額×2%」。然原告之計算方式顯有諸多錯誤：
    依系爭加盟契約明細表Ⅳ（8-(1)）約定，所謂「該年度
      」係指被告公司之計算年度，指每年7月1日起至次年6月
      30日止，初年度為自開店日起至該年度末日之日數。系爭
      商店96年6月7日開店，初年度為自開店日即96年6月7日起
      至該年度末即96年6月30日止，故系爭商店96年6月份之保
      證補償應單獨計算。而原告卻將之併入次一年度計算，顯
      然有誤。且第二年度應自96年7月1日起至97年6月30日止
      ，惟原告明知缺漏97年4月之數據，卻仍加以計算。
    觀諸系爭加盟契約明細表Ⅴ載明「總銷貨收入＝銷貨收入
      淨額＋其他收入」、「總銷貨毛利＝總銷貨收入－總銷貨
      成本」、「總收入＝銷貨毛利×60%」可知，總收入之計
      算應包含銷貨毛利及其他收入。又加盟契約附帶契約第16
      條第3款規定，營業補助包含於加盟者總收入中，故原告
      當月之總收入包含當月銷貨毛利分配額、其他收入分配額
      及營業補助（即營運報告書中之「FC補助」項目），惟原
      告卻僅以當月銷貨毛利分配額計算，顯非正確。又依系
      爭加盟契約明細表Ⅳ（8-(2)）約定，被告於每年度末月
      計算最低保證補償金返還金，然原告未將被告已經補償之
      金額予以計算扣除，其計算方式亦有違誤。
    店舖之年營業額除銷貨收入淨額外，尚包含其他收入之金
      額，此部分被告亦按60%之比例分配予加盟者。所謂其他
      收入係指代收手續費、陳列費等因店舖營業所產生之收入
      。而觀之營運報告書之計算方式，被告每月給予原告之委
      任報酬，包含當月銷貨毛利分配額、當月其他收入分配額
      及FC補助、最低保證補償金（即營運報告書中項目「九、
      最低計算基礎額」扣除「八、計算基礎額」後，所得之「
      十、加算額 (減額)」）。故被告給予加盟者之所有款項
      計算均包含其他收入，於計算年營業額時自應併入計算。
      惟原告僅以銷貨收入淨額為計算基礎，其結果當然有誤。
      縱如原告之計算方式，該年營業額僅以銷貨毛利淨額計算
      ，惟總收入包含銷貨毛利分配額、其他收入分配額以及營
      業補助，亦即計算出當月最低保證補償金後，應扣除之總
      收入應包含當月銷貨毛利分配額、當月其他收入分配額以
      及當月營業補助。則被告實際給予原告之最低保證補償金
      尚高於依原告主張之計算方式所得出之金額。又退萬步言
      ，縱原告請求被告應給付其最低保證補償金1,310,879元
      有理由，惟原告並未扣除被告於其加盟期間已給付之890,
      157.12元。且原告加盟期間長達三年，依一般社會經驗及
      常理論之，如原告對被告最低保證補償金之計算方式有疑
      義，於加盟初期即當要求被告計算解釋，何以拖延至加盟
      三年後，兩造商議解約條件時始為爭執？故原告空言請求
      ，顯不足採。
   (2)以系爭商店99年2月、3月營運結果為例，99年2月原告之
      營運總收入為141,556.08元，該月之基準為169,104.98元
      ，故被告填補27,548.91元之最低保證補償金。而原告於
      99年2月份實際營運之委任報酬為106,828.61元，即營運
      報告書之「項目E」所示金額。此金額乃係由原告之收入
      169,104.98元（即A欄169,104.98元，已包含最低保證補
      償金）扣除原告因營業所支出之費用73,381.38元（即B
      欄），加上原告其他各項補助11,401元（即C欄各項目：
      利息收入461元＋存貨報廢損失補助8,000元＋其他補助2,
      792元，合計11,401元），再扣除現金短收款項148元（即
      D欄）為106,828.61元。被告依系爭加盟契約第39條第1項
      前段規定所給付原告之月分配利益為110,000元，以作為
      委任報酬之暫付，而99年2月被告另給付原告一筆獎勵補
      助金2,598元（此乃係活動目標達成獎金），是該月份被
      告給付原告之金額共計112,598元（110,000+2,598=112,5
      98）。然原告該月實際可獲得之金額實為委任報酬106,82
      8.61元，加計依系爭加盟契約第39條第2項所定尚未分配
      之利潤分配金503元【1676.2－（1676.2×70%）＝503】
      ，合計107,332元，尚較被告先行暫付之112,598元短少
      5,266元，故短少之5,266元將於次月即99年3月份匯款時
      扣抵。是以，被告顯然已依系爭加盟契約第40條第1項約
      定填補最低保證收入金額予原告。
   (3)加盟契約附帶契約係為補充系爭加盟契約，衡諸常理，無
      可能未簽定主契約卻先簽訂附帶契約。況依被告之作業流
      程，系爭加盟契約與加盟契約附帶契約通常皆為同一日簽
      訂，且系爭加盟契約之封面亦載明簽約日期為96年6月6日
      ，顯見系爭加盟契約與加盟契約附帶契約均為同一日簽訂
      ，至系爭加盟契約雙方用印頁面記載簽約日期為96年6月
      26日應係誤植。從而，加盟契約附帶契約既明示營業補助
      應列入原告之總收入，則原告為相反主張，即與事實不符
      ，應不足採。
  2.存貨報廢損失補助部分
   (1)97年6月間，因原告向被告之北台中營業課長巫駿揚表達
      因營業狀況不佳而欲提前終止加盟契約之意。當時被告公
      司考量如中途解約，依系爭加盟契約第44條第3項第1款約
      定，原告須支付解約金，且原告加盟經營便利商店期間僅
      僅一年，尚有努力空間，故希望原告勿輕言放棄。則巫駿
      揚基於指導、協助之立場，主動幫助原告申請「租賃1FC
      強化特約」，原告並簽立「租賃1FC強化特約申請書」。
      而依「租賃1FC強化特約申請書」第1條第2項規定，強化
      特約每四個月為乙期，每期屆滿後原告如欲繼續適用強化
      特約，應於每期屆滿日十五日前另行提出申請。經查，系
      爭商店自97年8月起至99年6月止，期間除98年8月至同年
      11月，系爭商店因未符合補助條件而不予補助外，迄至99
      年6月閉店為止，每月均領有租賃強化補助，金額總計為
      114,332元。
   (2)嗣98年5月間原告再度表示擬提前終止解約之意，巫駿基
      於協助立場，承諾再幫原告申請補助，使其每月能有15,
      000元左右之盈餘，惟原告是否符合補助資格，須依被告
      相關補助辦法規定，並依店鋪實際營運狀況調整。故巫駿
      揚並未承諾每月提供其15,000元之單項存貨報廢損失補助
      ，而係承諾原告向被告申請各項補助，每月補助金額總計
      達15,000元之意。而自98年6月起，被告依營業部申請，
      每月補助原告「存貨報廢損失補助」，金額自5,0 00元至
      15,000元不等，迄至99年6月止，共補助147,000元，且當
      時被告仍持續給予原告租賃強化補助。自97年8月起至99
      年6月止，合計23個月之期間，被告補助原告租賃強化補
      助共計114,332元，平均每月補助4,971元（計算式：114,
      332÷23＝4,971)；另自98年6月起至99年6月止，合計13
      個月之期間，共計補助原告存貨報廢損失補助147,000元
      ，平均每月補助11,308元 (計算式：147,00 0÷13＝11,3
      08)。從而，自98年6月份起，系爭商店所受之額外補助合
      計為16,279元 (計算式：4,971+11,308=16,279)，被告並
      未違背承諾，每月補助原告金額實際上仍超過15,000元。
      然原告於加盟期間從未對此事向被告爭執，卻待解約條件
      無法達其滿意程度後始提出，心態顯然可議。
  3.頂讓設備部分
   (1)按被告所定之固定資產管理辦法第51條規定，可知被告關
      於資本類資產之折舊攤提方式係採平均法，於99年4月1日
      之前取得之資產計算殘值，按照不低於固定資產耐用年數
      表規定之耐用年數計算，其資產殘值之計算方式依同辦法
      第52條第1款規定為「資產取得成本/(耐用年數＋1)」，
      符合營利事業所得稅查核準則第95條之規定。又被告以一
      定金額，換得他人已使用過之資產設備，依同辦法第57條
      第3項規定：「99.04.01(不含)以前取得之資產，頂讓金
      額以攤提5年60期計算，需另加計1年12期殘值計算。」，
      則被告之固定資產耐用年數為五年。而系爭商店於96年6
      月7日開店，資產之取得日以該日為始日計算。其使用年
      數之計算，其中96年6月部份，因在15日前，故該月應計
      入，則迄99年6月30日閉店止，共計37個月。從而，有關
      系爭商店固定資產設備之頂讓價值，依被告固定資產管理
      辦法之規定，以取得成本扣除累計折舊金額後，其頂讓價
      值金額合計為606,516元，且兩造於99年6月13日簽署之加
      盟契約終止協議書第2條第1項第5款已明定原告所有之裝
      潢設備以606,510元讓售予即被告，此項約定對兩造自有
      拘束力，原告違反約定，主張被告短付77,476元，顯不足
      採。
  4.招牌面材部分
   (1)依系爭加盟契約第17條第1項、第3項、第20條第1項及系
      爭加盟契約之附帶契約書第23條第1、2項之約定可知，原
      告於經營加盟店期間，即應配合被告之改裝作業並負擔其
      費用，如原告未支付費用，被告得自原告之保證金或營運
      報酬中扣抵。而被告於98年間應日本株式會社FAMILYMART
      之要求，為求全球店舖VI(Visual Identity，以下簡稱
      VI)一致性，將原本服務標章及標籤、招牌等營業象徵，
      全部更換為新式VI，針對招牌部分，被告推動「招牌VI換
      裝第二階段專案」，關於換裝之費用，依前該約定，本應
      由加盟者支付全額換裝費用。惟被告為降低加盟者之負擔
      ，其中面板及燈具之費用由被告負擔，僅讓加盟者支付鐵
      架之費用，且就此專案被告另向施作廠商爭取不收取一般
      吊車費用。而加盟者於此專案需負擔鐵架之費用，乃係因
      新舊VI袖招尺寸不同，故於更換新式VI時須整組更換，原
      有之鐵架無法保留沿用。至於拆除之原有鐵架，依加盟者
      需求，由施作廠商載回處理或留置現場由加盟者變賣或為
      其他處置。又被告針對加盟者應負擔之費用，由被告先行
      墊付後再向加盟者收取，且如加盟者無法一次全部支付，
      同意每月按最低3,000元攤提之方式分期付款，按月自店
      鋪利益分配金中扣除。惟如店鋪提前解約，則加盟者需一
      次付清剩餘款項，該筆款項將一併併入解約清算中。
   (2)本件原告依系爭加盟契約之約定本即應配合被告之改裝作
      業，且僅須支付鐵架之費用30,472元。被告自99年1月起
      至5月止，按月自原告之月分配利益中扣抵3,000元，共計
      15,000元。而99年6月30日兩造合意提前終止契約，依系
      爭加盟契約第52條約定，被告於原告辦理契約終止所必要
      之處理時，對於往來帳為最終結算，予以結帳，清算全部
      債權、債務，並自契約終了日起六十日以內，提出最後財
      務報告書（即加盟店解約清算表），同時原告對於被告有
      債務時，應清償其金額，則原告自應返還被告先行墊付之
      招牌鐵架餘款15,472元（計算式：30,472元－15,000元＝
      15,742元），故列入加盟店解約清算表之加盟者應支款項
      目中計算。從而，原告請求返還其招牌面材款12,472元，
      顯無理由。
  5.原告主張被告員工私自訂購商品造成商品廢棄，導致原告損
    失98,000元部分：
   (1)系爭加盟契約第5條第1項、第2項第1款、第4條第1項及第
      27條第1、2項規定可知，原告於經營店鋪時，需配合被告
      關於加盟事項之規範，且應遵從被告之經營指導，依被告
      所提供之商品目錄適時、適量、持續訂貨，並維持被告所
      定之商品庫存量。且觀諸原告所簽署之確認聲明、店舖經
      營綜合確認表、切結書，顯見原告已了解加盟契約各項規
      範，可充分認知加盟連鎖系統之一致性作業管理模式，於
      經營上遵從被告之經營指導。而店舖貨架上之商品數量必
      須充足且具有豐富性，始刺激消費，增加競爭力。又被告
      於系爭加盟契約訂有最低毛利保證，惟為避免營業機會損
      失，相對要求加盟者遵守規定，應保持適當之商品庫存。
      至於商品丟棄量（即LOSS）之損失，短期內雖似降低加盟
      者之收入，惟就長期而言，因店舖商品短缺而造成的營業
      機會損失，不僅會流失消費者，甚至影響商圈消費者減低
      對該品牌之支持與忠誠度，故被告嚴格要求加盟者須依約
      適時、適量、持續訂貨並維持被告所定之商品庫存量，實
      事出有因。況被告為減少加盟者之負擔、提昇店鋪之營業
      利益，另於加盟契約附帶契約書第16條第1項約定如加盟
      者遵守被告之商品組合、商品訂購之指導措施，被告即給
      予每月銷貨毛利及其他收入5%之補助，以減少加盟者報廢
      商品之損失。本件原告自96年6月7日開店至99年6月30日
      閉店為止，累積補助金額達454,081.59元。此外，於原告
      加盟期間，被告針對系爭商店之丟棄商品（LOSS）每月給
      予2,000元至15,000元之補助，合計高達209,000元。
   (2)原告主張被告營業擔當高乾順於系爭商店營運期間，未經
      原告同意擅自入店以系爭商店之名義向廠商訂購生鮮食品
      及飲料共140,000元，其雖提出錄音譯文為據，惟自該錄
      音譯文內容觀之，僅係原告及其副店長一昧指摘被告人員
      私自訂貨，尚無從證明高乾順未經原告同意即擅自以系爭
      商店名義訂貨。實則因系爭商店位於住宅及商業混合區，
      ，商業行為熱絡，於商店周圍200公尺內即有同業四家便
      利商店競爭。而便利商店販賣之商品中，流動量最大、最
      容易販售出的商品即為麵包、便當、三角飯糰、飲料等鮮
      食商品，故被告營業擔當高乾順自不希望系爭商店減少產
      品訂購而失去消費者購買選擇之機會。則高乾基於指導、
      協助之立場，執行被告對加盟者提供之經營指導援助、技
      術指導援助，向原告提出建議，本即合乎系爭加盟契約之
      約定及精神。況系爭便利商店係由原告夫婦負責經營，且
      原告所稱之生鮮食品及飲料高達140,000元，乃長期累積
      之金額，並非短短之一日或數日之數量，倘該訂購資料未
      經取得原告之同意並收受廠商所送交之貨物，高乾順豈有
      可能擅自長期訂購生鮮食品及飲料共140, 000元？且被告
      所屬店舖人員如欲進入店舖後場SC電腦進行作業，須先輸
      入帳號及密碼，如為營業擔當，則需以SC掃描器讀取其識
      別證上之條碼。而依SC電腦系統設定，如於登入後停留5
      分鐘以上未執行動作，則系統將自動要求重新輸入帳號密
      碼。又店舖訂購作業需於每日22時前上傳完畢，被告始依
      據上傳資料進行配送。惟因高乾順所輔導之店舖有9至10
      家，不可能每天幫原告訂貨。況倘原告對高乾順所訂之生
      鮮食品認為不符實際需求，原告自有權於當天22時前，就
      上傳之訂購資料隨時更改、修正。是原告主張高乾順未經
      同意即代為訂購鮮食，造成其損失云云，與常理不符，顯
      非事實，自不足採。
   (3)另被告之存貨報廢損失係以廢棄單品成本計算，存貨廢棄
      成本係依廢棄單品成本率計算。惟店舖之存貨管理係依存
      貨售價為管理，店鋪每日須依實際LOSS單品進行至後場SC
      電腦登錄作業，此時後場SC電腦僅會顯示單品之售價而非
      成本價，因單品之成本會因被告與廠商間之買價而有所變
      動，故以單品之售價管理較為方便且一目了然。而被告店
      會人員會依店鋪LOSS登錄時間之單品成本計算，再合計於
      商品月報表 (A)（即商品A報）各品群番內，故加盟者應
      負擔之存貨報廢損失金額係以單品之成本計算。且觀諸96
      年6月之營運報告書，該月存貨報廢損失之金額為40,409.
      96元，再與存貨計算表中系爭商店該月份之存貨廢棄成本
      加以比對，均係40,409.96元，可見被告並未以七成之金
      額扣取商品成本與存貨報廢損失間之差額。從而，原告空
      言主張被告以商品售價之七成金額列為原告之存貨報廢損
      失以賺取其中差額云云，無足採取。再者，縱認為高乾順
      係於97年下半年擅自訂購鮮食及飲料，因保存期過短卻銷
      售不佳而造成高額廢棄損失計98,000元，則至遲於97年12
      月底，原告已知悉受有損害及賠償義務人之事實，其二年
      之請求權時效，於97年12月底即開始進行。然原告於100
      年1月12日始提起本件訴訟，則原告之請求權顯已罹於時
      效，被告自得提出時效抗辯，拒絕給付。
(二)綜上，被告於原告加盟期間，相關補助金額、解約清算金額
    均係依據系爭加盟契約之約定計算，且由地區營業部為原告
    所經營之系爭商店申請租賃1FC強化補助共114,332元、存貨
    報廢損失補助共209,000元，於原告加盟期間之補償金額合
    計高達323,332元。另原告加盟之店型，為特許加盟中之D型
    ，其有關被告租賃FM店對出租人繳納之租金、押金及其他因
    使用FM店所應繳納之款項（加盟契約附帶契約書第17條），
    並未如同一般特許加盟契約之計算方法係全額支付。依被告
    之作業辦法，已對此部分款項予以補助。況被告為減輕原告
    負擔、增加競爭力，於原告加盟期間更與出租人再三協商後
    調降租金，降幅高達14.3%。而98年6月1日至99年5月31日之
    租金已自73,500元降為60,000元，99年6月1日至100年5月31
    日之每月租金自73,500元降為65,000元，故原告所應負擔之
    租金款項原為2,301,000元。惟原告於加盟期間實際負擔之
    租金款項為1,440,250元，亦即被告補助其中860,750元，原
    告僅負擔約63%之款項。從而，於原告加盟期間，被告對其
    補助總計高達1,184,082元，故被告對原告已盡輔導、協助
    之責，並無違反契約、不當得利、侵權行為之情，原告之請
    求均無理由等語，資為抗辯。並聲明：1.原告之訴及其假執
    行之聲請均駁回。2.如受不利之判決，願供擔保請准宣告免
    為假執行。
三、兩造不爭執事項：
(一)兩造於96年3月19日簽訂加盟草約書；於同年6月6日簽訂加
    盟契約附帶契約書；另簽訂加盟契約書。嗣兩造於99年6月
    13日簽訂加盟契約終止協議書，約定系爭加盟契約及附帶簽
    訂之契約書、協議書自99年6月30日起終止。（本院卷一第
    21 頁至第49頁、第158頁至第162頁、第182頁至第185頁）
(二)系爭加盟契約書封面所載之簽約日期為96年6月6日，惟用印
    面記載之簽約日期為96年6月26日。（本院卷一第21頁、第
    38 頁）
(三)原告分別於97年7月11日、98年3月12日、98年11月8日及99
    年3月11日申請租賃1FC強化特約。（本院卷一第171頁至第
    175 頁）
四、得心證之理由：
(一)原告雖主張被告是否以不實資訊遊說原告，且未給予原告契
    約審閱期間、無說明系爭加盟契約之具體內容等情，然原告
    僅係空泛表示而未主張前開情況有導致契約無效或得效銷之
    情形，甚至兩造均不爭執系爭加盟契約已經合法終止，原告
    並依系爭加盟契約請求被告給付最低保證補償金，故本件兩
    造簽訂之系爭加盟契約效力應為有效，並無疑義，合先敘明
    。
(二)原告主張依系爭加盟契約第40條第1項請求被告給付不足額
    之最低保證補償金1,310,879元，有無理由?
  1.原告主張依系爭加盟契約第40條第1項約定以營運報告書所
    載之「銷貨收入淨額」計算最低保證補償金乙情，被告固不
    爭執最低保證補償金之計算方式係依系爭加盟契約第40條第
    1項約定，然辯稱：原告主張計算方式有誤，依該約定計算
    結果，被告並無最低保證補償金尚欠原告等語。
  2.按系爭加盟契約第40條約定「乙方依本契約規定每日營業而
    乙方受領之總收入（但甲方所定其他收入項目除外），未達
    附件明細表（Ⅳ-8-(1)）所定最低保證收入金額時，甲方瀰
    補其不足部分。而每月總收入金額，未達年最低保證收入金
    額之12分之1時，將其差額填補為最低保證補償金，並按期
    依附件明細表（Ⅳ-8-(2)）所記載之基準與方法結算。」（
    見本院卷一第32頁），又明細表Ⅳ-8-(1)約定「年度」計算
    之方法，指每年7月1日起至次年6月30日止，初年度為自開
    店日起至該年度末之日數（見本院卷一第42頁），故本件自
    開店日即96年6月7日起至該年度末即96年6月30日，因之系
    爭商店96年6月份之保證補償應單獨計算，原告卻將之併入
    次一年度計算，顯然有誤，先予敘明。
  3.復依系爭加盟契約明細表Ⅴ2.其他用語定義規定所載，第(9)
    ：總收入為銷貨毛利之60%，而第(5)項總銷貨毛利為總銷貨
    收入扣除總銷貨成本；第(2)項總銷貨收入為銷貨收入淨額加
    上其他收入，則得出每月總收入應為銷貨收入淨額加上其他
    收入，扣除總銷貨成本後，再乘以60%。又依加盟契約附帶
    契約第16條第3款規定，營業補助包含於加盟者總收入中（
    見本院卷一第161頁），則於上開計算後之數額另應加計營
    業補助（即FC補助）。易言之，總收入（即原證6、被證15
    之營運報告書項目八「計算基礎額」）為銷貨毛利之60%（
    即營運報告書之項目三「毛利分配額(60%)」）加上其他收
    入之60%（即營運報告書項目項目五之總額），再加計FC補
    助（即營運報告書項目六），參以兩造不爭之原證6、被證
    15 之營運報告書所載，計算原告每月之總收入金額如附表
    (一)總收入欄所示。至原告雖主張加盟契約附帶契約規定將營
    業補助包含於加盟者總收入中與系爭加盟契約不符，應不得
    將之算入云云，然原告自承其加盟契約附帶契約為其所簽立
    ，故加盟契約附帶契約之效力自無疑義，而觀諸加盟契約附
    帶契約與系爭加盟契約，加盟契約附帶契約將營業補助包含
    於加盟者總收入中，係屬補充系爭加盟契約所為之規定，並
    非與系爭加盟契約矛盾，何況如無營業補助，自無庸算入，
    如有營業補助，系爭加盟契約並未規定此情，自有適用加盟
    契約附帶契約第16條第3款之必要，且如此適用始為合理，
    原告前開所稱，顯不足採。
 4. 另依前開所述之系爭加盟契約第40條第1項規定，再參諸附
    件明細表Ⅳ第8條第(1)項規定，第40條第1項所定各年度之最
    低保證收入額為「貳佰萬元×（該年度中實際營業日數/365
    日）×（營業時間/24小時）＋年營業額（即年度銷貨收入
    之淨額）2%」計算（見本院卷一第41頁），而本件銷貨收入
    之淨額則參照原證6、被證15之營運報告書項目一所載數據
    計算原告各年度之最低保證收入數額（詳附表(一)）。復參以
    同款按月依上開計算方式計算出之金額之12分之1相當額，
    與各月總收入之差額，作為最低保證補償金填補之之規定（
    見本院卷一第42頁），以前開數額之1/12分別計算如附表(一)
    年度最低保證收入額欄所示。復扣除每月總收入金額，即為
    附表(一)所示之最低保證補償金。另依附件明細表Ⅳ第8條第
    (2)項約定，各該年度之總收入，加計被告填補之最低保證補
    償金合計額，超過最低保證收入額時，原告應於該年度最後
    一個月月底，返還其超過之差額（見本院卷一第42頁）。準
    此計算原告各年度應返還之金額如附表(一)返還金欄所示，各
    為2,026.96元、0.06元、26,148.77元。而兩造所不爭執之
    被告每月實際已填補之最低保證補償金及本院計算被告應填
    補之最低保證補償金分別臚列如附表(二)所示，於該年度末月
    扣除返還金後，可知被告於各年度給付之最低保證補償金總
    額已逾本院計算之數額。是以，被告依約已無庸再給付最低
    保證補償金予原告，故原告依系爭加盟契約第40條第1項請
    求被告給付不足額之最低保證補償金1,310,879元，應無理
    由。
(三)原告主張依兩造口頭合意請求被告給付存貨報廢損失補助48
    ,000元之不足額，有無理由?
    原告主張被告營業課長巫駿揚以被告會提供補助每月15,000
    元之存貨報廢損失，然自98年12月起，補助尚有不足，且與
    租賃強化補助無涉等情。然為被告所否認，辯以巫駿揚係承
    諾原告向被告申請各項補助之每月補助金額總計達15,000元
    ，且被告自97年8月起已幫原告申請租賃1FC強化特約，平均
    每月補助4,971元，並自98年6月起，每月再給予存貨報廢損
    失補助，平均每月補助11,308元，故被告並未違背承諾等語
    。原告雖提出原證3、13之原告及其副店長與被告營業課長
    巫駿揚之通話錄音譯文為證，固為被告所不爭執，然觀諸該
    譯文內容，不足以認定被告營業課長巫駿揚有承諾不含其他
    補助，而就存貨報廢損失乙項之補助金額即為15,000元等情
    事。雖原告之副店長施沛潔證稱：當時巫駿揚有答應每用補
    助存貨報廢損失15000元云云（見本院卷二第75頁背面），
    然證人巫駿揚證稱：伊於錄音時都一直告訴原告15000元是
    包含強化特約補助及存貨報廢損失補助等語（見本院卷二第
    38頁面），經核證人施沛潔、巫駿揚證述內容與前述譯文內
    容，應以證人巫駿揚證述較符合錄音時之真實情況，且證人
    施沛潔為原告之妻、復參與系爭商店之經營，與本件之利害
    關係較深，當無法只以其單一證述而未參酌其他事證即為原
    告有利之認定。是以，原告之舉證不足認為兩造已口頭合意
    被告每月應給付存貨報廢損失補助15,000元，故原告請求被
    告每用補助之存貨報廢損失金額未達15,000元之部分，洵無
    可採。
(四)原告主張依兩造口頭合意請求被告給付其頂讓設備費用不足
    額77,476元，有無理由?
    原告主張兩造於合意解約後，被告頂讓買回設備之折舊年數
    依行政院核定公布之固定資產耐用年數表所列之平均法予以
    折舊被告頂讓設備之費用應為680,303元，被告僅給付636,8
    42元，加盟契約終止協議書乃係被告預定用於同類契約之條
    款而訂定之契約，且被告立於強勢地位逼迫原告同意以606,
    516元折讓，依民法第247-1條，該部分應屬無效等情。為被
    告所否認，辯稱：被告係採平均法依法計算，且兩造簽署之
    加盟契約終止協議書已約定系爭設備以606,516（未稅）讓
    售予被告，此項約定對雙方自有拘束力等語。經查，原告已
    自承加盟契約終止協議書係其所簽署，雖稱係被逼迫云云，
    然其並未舉證以實其說，自不足採。而兩造既已簽署加盟契
    約終止協議書，其中第2條第5項並已約定系爭商店原告所有
    之裝潢設備以606,516元（未稅）讓售予被告（見本院卷一
    第183頁），則兩造即應為該協議所拘束。雖原告復主張該
    條係附合契約有顯失公平情形云云，然觀諸該協議第2條第5
    項就金額部分原係空白，係由手寫方式填載於上，原告並非
    無磋商協議空間，自非屬附合契約條款，自無民法第247條
    之1之適用，故原告主張，顯屬無據。是以，兩造既就頂讓
    設備費用已為約定，兩造即應依該約定為之，兩造復不爭執
    被告已給付636,842元（即606,516元含稅後之金額），即應
    堪信為真，則被告之給付義務已盡，原告嗣片面違反該約定
    ，反而另稱兩造另有口頭合意頂讓設備之費用680,303元，
    顯屬空言，自不足採，其主張被告尚應給付不足額，更無足
    取。
(五)原告主張依不當得利請求被告給付招牌面板費用12,472元，
    有無理由?
    原告主張招牌面材加燈具之費用30,472乃為被告所應負擔，
    然被告卻向原告扣款15,000元。兩造合意解約後將15,472元
    列為新加盟者應支款，而新加盟者已給付原告18,000元作為
    招牌之費用，故被告應返還原告差額共12,472元（計算式：
    15,000＋15,472－18,000＝12,472），系爭加盟契約第17條
    及附帶契約所指「店鋪建物工程」僅指店鋪建築本身不含外
    部之「招牌」部分，且系爭加盟契約該部分規定加重原告負
    擔，應認違反民法第247條之1規定而無效等情，並提出費用
    發票、被告扣款15,000元之往來帳、解約清算表為據。被告
    雖不爭執已向原告扣取15,000元、並將剩餘未扣取之15,472
    元費用列在解約清算表上作為原告應付款項乙節，然辯以關
    於招牌換裝之費用，依前開加盟契約及加盟附帶契約之約定
    ，本應由加盟者支付全額換裝費用，惟被告降低其負擔，其
    中面板及燈具之費用由被告負擔，原告僅需支付鐵架之費用
    30,472元，嗣原告提前終止系爭加盟契約，自應返還被告先
    行墊付之招牌鐵架餘款15,472元（計算式：30,472－15,000
    ＝15,742）等語。經查，依兩造之系爭加盟契約第17條第1
    、3項、第20條第1項及加盟契約附帶契約書第23條第1項、
    第2項約定（見本院卷一第27頁、161頁背面）可知，原告於
    經營系爭商店期間，就改裝作業應負擔其費用，如原告未支
    付費用，被告得自原告之保證金或營運報酬中扣抵，則被告
    向原告扣取招牌面板費用15,000元、並將剩餘未扣取之15,4
    72元招牌面板費用列為原告之應付款項，應有理由。復按民
    法第179條規定，無法律上之原因而受利益，致他人受損害
    者，應返還其利益，故不當得利以一方受有利益，他方因而
    受有損害，兩方利益流動之間具因果關係，且無法律上原因
    為要件，然本件縱被告另有向新加盟業者收取18,000元招牌
    面板費用而受有利益，然不因此致原告會受有損害，二者利
    益流動間不具何因果關係，自無不當得利而言，遑論兩造間
    既訂有契約，當非無法律上之原因，原告依不當得利請求，
    尚屬無據。至原告主張前開由原告負擔招牌面板費用之規定
    導致其原告之責任加重，故違反民法第247條之1而無效云云
    ，然依系爭加盟契約第1條約定以觀，加盟業主之契約義務
    係提供標章、經營技術、服務等，協助或指導加盟店之經營
    ，並無負擔商店設備費用之義務，故系爭加盟契約第17條第
    1、3項、第20條第1項及加盟契約附帶契約書第23條第1項、
    第2項約定並無加重原告之責任，原告前開主張，顯無所據
    ，尚非可採。
(六)原告主張依侵權行為請求被告給付其員工高乾順私自替系爭
    商店訂購貨品卻造成廢棄，造成原告受有98,000元之損害部
    分，有無理由?
    原告主張輔導擔當高乾順未經原告同意擅自入店以系爭商店
    之名義向廠商訂購生鮮食品及飲料共14萬元，然此批商品因
    保存期限短卻銷售不佳造成高額廢棄，原告卻以7成之金額
    列此批商品為原告之存貨報廢損失，致原告受有損害等情。
    然為被告所否認，辯稱：被告已針對此情給予補助，且高乾
    順並非未經原告同意訂貨，被告亦非以七成之金額扣取，況
    原告之請求權顯然已罹於二年之請求權時效等語。按因侵權
    行為所生之損害賠償請求權，自請求權人知有損害及賠償義
    務人時起，二年間不行使而消滅，民法第197條定有明文。
    又關於侵權行為損害賠償請求權之消滅時效，應以請求權人
    實際知悉損害及賠償義務人時起算（最高法院72年台上字第
    738號判例參照）。查系爭商店之副店長即原告之妻證人施
    沛潔證稱：「（問：為何會每日發生未經同意訂貨的事情？
    ）高乾順總共訂2個月（97年8月至9月），高乾順不是只有
    替我們訂貨，也有替其他店訂貨，後來在課長會議時有交待
    擔當不可以隨便進入店舖偷訂貨。」、「（問：關於你說高
    乾順擅自訂貨造成的損失，照你剛剛說隔日就會知道？）要
    一個月後的報表才會知道，因為是月結的。例如五月的報表
    要到六月底才會知道。」、「（問：照你剛才說高乾順總共
    訂2個月（97年8月至9月），擅自訂貨的損失何時會知道？
    ）八月份要到九月底，九月份要到十月底。」（見本院卷二
    第75、76頁），是以，系爭商店如有原告主張之存貨報廢損
    失發生，至遲於97年10日底即會知悉，堪認原告於97年10月
    底時，即已知有損害及賠償義務人為被告，揆諸前揭說明，
    本件侵權行為之時效自應從97年10月底起算，而原告於100
    年1月12日始提起本件訴訟（見本院卷一第4頁），其時效期
    間自前開97年10月底起業已滿二年，堪認原告對被告就本件
    之侵權行為損害賠償請求權已罹於時效。
五、綜上所述，原告依系爭加盟契約第40條第1項請求被告給付
    不足額之最低保證補償金1,310,879元、依兩造口頭合意請
    求被告給付存貨報廢損失補助48,000元之不足額、依兩造口
    頭合意請求被告給付其頂讓設備費用不足額77,476元、依不
    當得利請求被告給付招牌面板費用12,472元及依侵權行為請
    求被告給付其員工高乾順私自替系爭商店訂購貨品卻造成之
    存貨報廢損，均無理由，故其聲明：被告應給付原告1,546,
    827元，及自起訴狀繕本送達翌日起至清償日止，按年息5%
    計算之利息，應無所據，予以駁回。原告之訴既經駁回，其
    假執行之聲請即失所依據，應併予駁回。
六、因本件事證已臻明確，兩造其餘主張陳述及所提之證據，經
    本院斟酌後，認與判決結果不生影響，均毋庸再予論述，附
    此敘明。
七、結論：原告之訴為無理由，依民事訴訟法第78條，判決如主
    文。
中    華    民    國   100    年    10    月    28    日
                  民事第五庭    法  官  羅月君
以上正本係照原本作成
如對本判決上訴，須於判決送達後20日內向本院提出上訴狀。如
委任律師提起上訴者，應一併繳納上訴審裁判費。
中    華    民    國   100    年    10    月    28    日
                                書記官  王文心